臺灣臺南地方法院刑事判決　　　　　　　　　　　　　九十三年度簡上字第六九號
　　上　訴　人
　　即被　　告　甲○○
右列上訴人因妨害自由案件，不服本院九十二年度南簡字第一二七七號中華民國九十
二年十一月十一日第一審判決（聲請案號：九十二年度偵字第一○八二九號），提起
上訴，本院管轄之第二審合議庭判決如左：
    主  文
上訴駁回。
    事  實
一、甲○○、王煌閔（業經台灣台南地方法院台南簡易庭判處拘役三十日確定）共同
    基於侵入住宅之犯意聯絡，於民國九十二年七月六日晚間十時許，未經屋主丙○
    ○同意，無故侵入丙○○位於臺南市○○街三三號二樓之四之住所，於翌日即同
    月七日凌晨一時許，為受丙○○委託管理前開住宅之李雅添報警當場查獲。
二、案經告訴人丙○○訴由臺南市警察局第四分局報請臺灣臺南地方法院檢察署檢察
    官偵查後，向本院臺南簡易庭聲請簡易判決處刑。
    理  由
一、訊據上訴人即被告（以下稱被告）甲○○固坦承於前揭時、地，侵入前開住宅等
    情不諱，惟矢口否認有何妨害自由犯行，辯稱：該住宅用戶並非李雅添，故本案
    未經所有權人合法告訴，且前開住宅係空屋，伊是好心進入該屋幫忙關水電，沒
    有犯罪之故意云云。
二、經查：
    (1)前開住宅之所有權人為告訴人丙○○，此有台南市台南地政事務所土地及建物
      所有權狀影本各一紙在卷可憑，且告訴人丙○○確實已於警詢中表明欲對被告
      提出侵入住宅告訴（見九十二年七月七日警詢筆錄），是本件已有合法告訴，
      核先敘明。
    (2)被告於警詢、偵訊及本院審理中，均不否認伊未經告訴人同意而進入前開住宅
      ，核與同案被告王煌閔、告訴人丙○○及告訴代理人李雅添指述之情節大致相
      符，是被告侵入住宅之犯行應堪認定。雖被告極力以進入該屋係為關水電、關
      心大樓安全之由，並非「無故」侵入住宅等語置辯，然此部分被告於提起本件
      上訴前，於歷次審訊過程，均未曾言及，其辯解之真實性令人質疑？況同案被
      告王煌閔於偵查中亦證稱：‧‧‧他（甲○○）叫我去那邊睡，‧‧‧我們進
      去先洗澡，洗完澡就洗衣服等語（九十二年十月二十二日訊問筆錄），參以從
      卷附現場照片觀之，前開住宅陽臺處掛有二件衣物，被告及同案被告王煌閔於
      警詢及偵訊中均供承該衣物分別係屬二人所有，果如被告所述係為關水電等事
      由進入前開住宅，豈會進入該屋先行洗澡，並將洗滌後之衣物掛在該屋陽臺晾
      曬？被告所辯與常理有違，顯見僅係卸責之詞，不足採信。
    (3)又被告雖於本院審理中庭呈撤回告訴狀、調解書等文件，陳稱伊與告訴人丙○
      ○已和解而撤回告訴。然該撤回告訴狀之具狀人係被告而非告訴人，有和解狀
      一紙附卷足證，此部分與撤回之要件不符，不生撤回告訴之效力；再者該調解
      書之對造人係同案被告王煌閔，聲請調解事由亦與本案無關，有調解狀一紙附
      卷足證，被告執前開文件謂告訴人已經撤回本件告訴，實屬空言杜撰，委無足
      採。
    (4)綜上所述，本件事證明確，被告犯行堪可認定。
三、核被告所為，係犯刑法第三百零六條第一項之無故侵入住宅罪，被告與同案被告
    王煌閔有犯意聯絡及行為分擔，均為共同正犯。原審以被告罪證明確，依刑事訴
    訟法第四百四十九條第一項前段、第四百五十四條第二項，刑法第二十八條、第
    三百零六條第一項、第四十一條第一項前段，罰金罰鍰提高標準條例第一條前段
    、第二條之規定，併審酌犯罪之一切情狀，量處被告拘役三十日，並諭知如易科
    罰金之折算標準，認事用法，核無不合，量刑亦屬妥適。被告上訴意旨指摘原判
    決不當，求予撤銷改判，為無理由，應予駁回。
據上論斷，應依刑事訴訟法第四百五十五條之一第一項、第三項、第三百六十八條，
判決如主文。
本案經檢察官乙○○到庭執行職務。
中      華      民      國      九十三      年      五    月      五    日
                                臺灣臺南地方法院刑事第九庭
                                    審判長法  官  鄭 文 祺
                                          法  官  林 中 如
                                          法  官  蔡 奇 秀
右正本與原本無異
本件不得上訴。
                                          書記官  尹 之 玲
中      華      民      國      九十三      年      五    月      五    日
附錄本案論罪科刑法條：
中華民國刑法第三百零六條
無故侵入他人住宅、建築物或附連圍繞之土地或船艦者，處一年以下有期徒刑、拘役
或三百元以下罰金。
無故隱匿其內，或受退去之要求而仍留滯者，亦同。
